臺灣嘉義地方法院刑事判決　　　　　　　　　　　　　　九十四年度訴字第二四號
　　公　訴　人　臺灣嘉義地方法院檢察署檢察官
　　被　　　告　甲○○
右列被告因違反毒品危害防制條例案件，經檢察官提起公訴（九十三年度毒偵字第一
四二七號），本院判決如左：
    主      文
甲○○連續施用第一級毒品，累犯，處有期徒刑玖月，扣案第一級毒品海洛因淨重零
點零壹公克沒收銷燬，空包裝重零點貳柒公克、注射針筒貳支沒收；又連續施用第二
級毒品，累犯，處有期徒刑肆月，扣案安非他命殘渣袋一只沒收。應執行有期徒刑壹
年，扣案第一級毒品海洛因淨重零點零壹公克沒收銷燬，空包裝重零點貳柒公克、注
射針筒貳支、安非他命殘渣袋一只沒收。
    事      實
一、甲○○前於九十一年間因施用毒品案件，經本院以九十一年度毒聲字第六０號裁
    定令入戒治處所施以強制戒治，於九十一年八月二十日停止戒治處分釋放。並因
    違反毒品危害防制條例案件，經本院以九十一年度簡字第一七九號、九十一年度
    訴字第二一０號分別判處有期徒刑四月及八月確定，定應執行刑有期徒刑十一月
    ，於九十二年七月二日執行完畢。仍不思悔改，於戒治執行完畢釋放後五年內又
    基於施用第一級及第二級毒品之概括犯意，於九十三年十月中旬某日起至同年十
    一月二十日十八時許止，在嘉義縣民雄鄉興中村十三鄰義橋一０七號住處房間內
    ，將海洛因摻水置於針筒注射於手臂血管之方式，施用第一級毒品海洛因多次；
    並於同年六月間某日起至同年十一月十九日某時許止，在前揭處所，將安非他命
    放在電燈泡上加熱使成煙霧再用嘴或鼻吸用之方式，施用第二級毒品安非他命多
    次。經警據報於同年十一月二十一日七時許，在前揭處所查獲，並扣得海洛因一
    小包淨重０．０一公克 (空包裝重０．二七公克)、注射針筒二支、安非他命殘
    渣袋一只等物。
二、案經嘉義縣警察局民雄分局報請台灣嘉義地方法院檢察署檢察官偵查起訴。
    理      由
一、認定犯罪事實所憑之証據及理由：
    訊據被告坦承前揭犯罪事實，而被告之尿液經送驗後呈現海洛因之代謝物即嗎啡
    之陽性反應及安非他命之陽性反應，此有嘉義縣衛生局嘉衛檢字第０九三００八
    四六六０號煙毒尿液檢驗報告單附卷可証，復有扣案之毒品海洛因一小包淨重０
    ．０一公克 (空包裝重０．二七公克)、注射針筒二支、安非他命殘渣袋一只等
    物可資佐憑，而扣案之毒品送驗結果確含有海洛因成分，亦有法務部調查局九十
    三年十二月二十日調科壹字第一八０００一九一五號鑑定通知書在卷可稽，被告
    前揭犯行應堪認定。
二、論罪科刑之理由：
(一)按觀察、勒戒或強制戒治執行完畢釋放後，五年內再犯第十條之罪者，檢察官應
    依法追訴，毒品危害防治條例第二十三條第二項定有明文。被告前因施用毒品案
    件，經送戒治後，於九十一年八月二十日停止戒治處分釋放，此有台灣高等法院
    被告全國前案紀錄表可証，而被告五年內又犯本案施用毒品罪，依法自應予追訴
    。
(二)次按海洛因、安非他命分別屬於毒品危害防制條例第二條第二項第一款、第二款
    所定之第一級、第二級毒品，被告施用毒品海洛因及安非他命，核其行為分別觸
    犯毒品危害防制條例第十條第一項、第二項之罪。被告施用前、後持有第一級、
    第二級毒品之低度行為，為施用第一級、第二級毒品之高度行為所吸收，均不另
    行論罪。而被告連續施用前揭毒品之行為，時間緊接、犯罪構成要件相同，顯然
    是基於概括犯意，應依刑法第五十六條連續犯之規定，各論以一罪，均依法加重
    其刑。又施用第一級及第二級毒品之犯意各別，行為不同，罪名互異，應分論併
    罰。
(三)查被告前因違反毒品危害防制條例案件，經本院以九十一年度簡字第一七九號、
    九十一年度訴字第二一０號分別判處有期徒刑四月及八月確定，定應執行刑有期
    徒刑十一月，於九十二年七月二日執行完畢，此有台灣高等法院被告全國前案紀
    錄表可稽，其於執行完畢五年內再犯本件有期徒刑以上之上開二罪，均為累犯，
    應各依刑法第四十七條規定，加重其刑，並依刑法第七十條規定遞加其刑。
(四)審酌被告多次吸食毒品，經送戒治及判刑確定執行完畢，猶未戒除，復施用毒品
    海洛因及安非他命，然犯罪後坦承等一切情狀，分別量處如主文所示之刑，並定
    其應執行之刑。
(五)扣案之毒品海洛因一包淨重０．０一公克，應依毒品危害防制條例第十八條第一
    項前段沒收銷燬之。毒品空包裝重０．二七公克、注射針筒二支及安非他命殘渣
    袋一只，為被告所有，供犯罪所用之物，業據被告陳明在卷，應依刑法第三十八
    條第一項第二款之規定沒收。
三、適用法律依據：
(一)刑事訴訟法第二百九十九條第一項前段、第二百七十三條之一第一項。
(二)毒品危害防制條例第十條第一項、第二項、第十八條第一項前段。
(三)刑法第十一條前段、第五十六條、第四十七條、第七十條、第五十一條第五款、
    第九款、第三十八條第一項第二款。
本案經檢察官古富祺到庭執行職務。
中    華    民    國      九十四      年    一     月     二十八       日
                           台灣嘉義地方法院刑事第五庭
                                   法  官  黃  義  成
右正本證明與原本無異。
如不服本判決，應於判決送達後十日內向本院提出上訴狀( 應附繕本 )。
中    華    民    國      九十四      年    一     月     二十八       日
                                   書記官  侯  麗  茹
附錄本案論罪科刑法條全文
毒品危害防制條例第十條：
施用第一級毒品者，處六月以上五年以下有期徒刑。
施用第二級毒品者，處三年以下有期徒刑。
